【裁判字號】    98,訴,1113
【裁判日期】    990331
【裁判案由】    毒品危害防制條例
【裁判全文】
臺灣桃園地方法院刑事判決              98年度訴字第1113號
公  訴  人  臺灣桃園地方法院檢察署檢察官
被      告  甲○○
上列被告因違反毒品危害防制條例案件，經檢察官聲請以簡易判
決處刑（98年度毒偵字第2814號），本院認不宜以簡易判決處刑
，改依通常程序審理，嗣於本院準備程序進行中，被告就被訴事
實為有罪之陳述，經本院告知簡式審判程序意旨，並聽取當事人
之意見後，本院合議庭裁定由受命法官獨任依簡式審判程序審理
，並判決如下：
    主  文
甲○○施用第一級毒品，處有期徒刑柒月。又施用第二級毒品，
處有期徒刑參月。扣案之第二級毒品甲基安非他命肆包（驗餘毛
重壹點零玖公克）沒收銷燬之；吸食器壹組沒收。應執行有期徒
刑捌月。扣案之第二級毒品甲基安非他命肆包（驗餘毛重壹點零
玖公克）沒收銷燬之；吸食器壹組沒收。
    事  實
二、甲○○前於民國89年間因施用毒品案件，經臺灣板橋地方法
    院以89年度毒聲字第3425號裁定送觀察、勒戒後，因認無繼
    續施用毒品之傾向，於89年6 月12日執行完畢釋放出所，並
    經臺灣板橋地方法院檢察署檢察官於89年6 月13日以89年度
    毒偵字第2191號為不起訴處分確定；又於95年間因施用毒品
    案件，經本院以95年度毒聲字第1668號裁定送觀察、勒戒後
    ，因認有繼續施用毒品之傾向，經本院以96年度毒聲字第
    489 號裁定令入戒治處所施以強制戒治，於97年1 月25日執
    行完畢釋放出所，並經臺灣桃園地方法院檢察署檢察官於97
    年3 月26日以97年度戒毒偵字第160 號為不起訴處分確定。
    詎仍未戒除毒癮，於前開強制戒治執行完畢釋放後5 年內，
    明知海洛因、甲基安非他命為毒品危害防制條例第2 條第2
    項第1 款、第2 款所規定之第一、二級毒品，不得施用、持
    有，竟分別基於施用第一級毒品海洛因及第二級毒品甲基安
    非他命之犯意，於98年6 月24日中午某時，在桃園縣大溪鎮
    ○○路457 巷10號住處，分別施用第一級毒品海洛因及第二
    級毒品甲基安非他命各1 次。嗣於同日晚上8 時許，為警在
    上址查獲，並扣得吸食器1 組、第二級毒品甲基安非他命4
    小包（毛重1.01公克）。
二、案經桃園縣政府警察局大溪分局報告臺灣桃園地方法院檢察
    署檢察官
    理  由
一、本件被告所犯係死刑、無期徒刑或最輕本刑為3 年以上有期
    徒刑以外之罪，其於準備程序中就被訴事實為有罪之陳述，
    經本院告知簡式審判程序之旨，並聽取公訴人、被告之意見
    後，爰依刑事訴訟法第273 條之1 第1 項規定合議裁定由受
    命法官獨任進行簡式審判程序。
二、訊之被告甲○○對於上開犯罪事實，於本院審理時坦承不諱
    ，且被告為警查獲時，所採集之尿液，經送鑑結果，確呈甲
    基安非他命、鴉片類陽性反應乙節，有臺灣檢驗科技股份有
    限公司所出具之濫用藥物檢驗報告2 紙在卷足憑，另自被告
    身上起出內含不明白物結晶物之夾鍊袋4 包，經送鑑結果，
    確為第二級毒品甲基安非他命無訛，亦有臺灣檢驗科技股份
    有限公司所出具之濫用藥物檢驗報告1 紙在內足憑，此外復
    有吸食器1 組扣案可資佐證，是堪認被告自白與事實相符，
    應值採信。而被告前於89年間因施用毒品案件，經臺灣板橋
    地方法院以89年度毒聲字第3425號裁定送觀察、勒戒後，因
    認無繼續施用毒品之傾向，於89年6 月12日執行完畢釋放出
    所，並經臺灣板橋地方法院檢察署檢察官於89年6 月13日以
    89年度毒偵字第2191號為不起訴處分確定；又於95年間因施
    用毒品案件，經本院以95年度毒聲字第1668號裁定送觀察、
    勒戒後，因認有繼續施用毒品之傾向，經本院以96年度毒聲
    字第489 號裁定令入戒治處所施以強制戒治，於97年1 月25
    日執行完畢釋放出所，並經臺灣桃園地方法院檢察署檢察官
    於97年3 月26日以97年度戒毒偵字第160 號為不起訴處分確
    定等情，有臺灣高等法院被告前案紀錄表1 份在卷足憑，是
    以本件事證明確，被告於強制戒治執行完畢釋放後5 年內再
    犯本件施用毒品海洛因、甲基安非他命之行為，堪以認定，
    應依法論科。
三、核被告所為，係犯毒品危害防制條例第10條第1 項、第2 項
    之施用第一、二級毒品罪。被告於施用第一、二級毒品海洛
    因、甲基安非他命前持有第一、二級毒品海洛因、甲基安非
    他命之低度行為為施用之高度行為所吸收，不另論罪。爰審
    酌被告曾經觀察勒戒、強制戒治之程序，仍無法戒除，且被
    告曾有施用毒品前科紀錄，亦有臺灣高臺灣高等法院被告前
    案紀錄表在卷可憑，被告復又觸犯本件犯行，顯示其完全無
    法戒絕吸毒惡習，惟施用毒品係傷害其自身健康，所生危害
    非鉅，犯後坦承犯行等一切情狀，分別量處如主文所示之刑
    ，並定其應執行之刑，以資儆懲。至扣案第二級毒品甲基安
    非他命4 包，除於鑑驗時所耗損之0.01公克部分因已滅失不
    再諭知沒收銷燬外，其餘部分（驗餘毛重1.09公克）應依毒
    品危害防制條例第18條第1 項前段規定，不問屬於犯人與否
    ，併予宣告沒收，又包裝袋與甲基安非他命不能析離，應併
    沒收銷燬之；另吸食器1 組為被告所有，且係供其遂行施用
    第二級毒品所用之物，爰依刑法第38條第1 項第2 款宣告沒
    收之。至警方雖有自被告身上起出塑膠夾鍊袋140 只及電子
    磅秤1 個，然上開物品並非違禁物，且無從證明與被告本案
    施用毒品之犯行有關，是爰不於本案為沒收之諭知，併此敘
    明之。
四、據上論斷，應依刑事訴訟法第273 條之1 第1 項、第299 條
    第1 項前段，毒品危害防制條例第10條第1 項、第2 項、第
    18條第1 項前段，刑法第11條前段、第51條第5 款、第38
    條第1 項第2 款，判決如主文。
本案經檢察官許郁茹到庭執行職務。
中    華    民    國    99    年    3     月    31    日
                        臺灣桃園地方法院刑事第二庭
                              法  官  柯姿佐
以上正本證明與原本無異
如不服本判決應於判決書送達之翌日起10日內，向本院提出上訴
狀（應附繕本）。
                              書記官  林舒涵
中    華    民    國    99    年    4     月    2     日
附錄論罪科刑依據之法條：
毒品危害防制條例第10條施用第一級毒品者，處6 月以上5 年以
下有期徒刑。
施用第二級毒品者，處 3 年以下有期徒刑。
毒品危害防制條例第18條查獲之第一、二級毒品及專供製造或施
用第一、二級毒品之器具，不問屬於犯人與否，均沒收銷燬之；
查獲之第三、四級毒品及製造或施用毒品之器具，無正當理由而
擅自持有者，均沒入銷燬之。但合於醫藥、研究或訓練之用者，
得不予銷燬。
前項合於醫藥、研究或訓練用毒品或器具之管理辦法，由法務部
會同行政院衛生署定之。

司法院資訊處製作；財團法人民間司法改革基金會備份。
